# 请教陈版主，销售空调并安装的收入确认

提问人：HBWHZY 时间：2021-01-02 23:01:00
您好，我司是一家为房地产公司提供空调采购、安装服务的公司，与房地产公司签订的合同中列明了空调采购价格和空调安装价格，我司采购空调后再分包给其他安装公司进行安装。以前按照业主确认的完工百分比计算收入，没有区分设备和安装各自的收入。问题 1 ：新准则下我司必须将收入区分为销售空调和安装空调两个单项履约义务分别核算收入吗？问题 2 ：如果必须要分为 2 个履约义务，（ 1 ）空调运送到工地并由业主签收后即可确认销售空调收入还是要等到空调安装后才能确认销售空调收入？(2)对于安装业务，收入按照完工单中业主确认的已完成安装收入计算；按照业主确认的已完成安装收入除以总安装收入来计算履约进度，对应的成本等于履约进度乘以对外分包合同总金额。销售空调收入和安装成本这样处理正确吗？谢谢。

回答人：chenyiwei
1 、首先要确定你公司在该交易中的地位是代理人还是主要责任人。如果是代理人的，则整体上只有“代理服务”这一项履约义务。
2 、假设作为主要责任人，采用总额法是合适的，则包含空调销售和安装两项履约义务。前者在空调运送到工地并由业主签收后即可确认销售空调收入；后者需随着分包商的安装进度逐步确认（即你说的“入按照完工单中业主确认的已完成安装收入计算；按照业主确认的已完成安装收入除以总安装收入来计算履约进度”）。